【裁判字號】    98,易,2071
【裁判日期】    980916
【裁判案由】    竊盜
【裁判全文】
臺灣臺北地方法院刑事判決              98年度易字第2071號
公  訴  人  臺灣臺北地方法院檢察署檢察官
被      告  甲○○
上列被告因竊盜案件，經檢察官提起公訴（98年度偵字第 14422
號），本院判決如下：
    主  文
甲○○共同踰越門扇竊盜，累犯，處有期徒刑捌月；又共同踰越
門扇竊盜，累犯，處有期徒刑拾月。應執行有期徒刑壹年伍月。
    事  實
一、甲○○曾於84、85年間因違反麻醉藥品管理條例案件，經本
    院於85年3月19日以84年易字7160號判決判處有期徒刑6月，
    並經臺灣高等法院於85年6月13日以85年度上易字第2460號
    判決上訴駁回確定，又經本院於85年11月18日以85年度易字
    第5795號判決判處有期徒刑6月確定；另因違反懲治盜匪條
    例案件，經臺灣士林地方法院於85年9月16日以85年度訴字
    第830號判決判處有期徒刑7年4月確定，3案接續執行於90年
    11月23日因縮短刑期假釋出監，復經裁定撤銷假釋，應執行
    殘刑2年7月。嗣又因竊盜案件，經本院於91年10月23日以91
    年度簡字第2715號判決判處有期徒刑5月確定，該案並接續
    上開殘刑執行，於95年2月28日縮刑期滿執行完畢，甲○○
    復另起意，分別於：（一）98年1月19日下午2時許，與丙○○（丙○○部分業經臺灣臺北地方法院檢察署檢察官以98年
    度偵字第12496、13049、13713號提起公訴）共同基於意圖
    為自己不法所有之犯意聯絡，先由甲○○在臺北市大安區○○○路○段228巷45號3樓乙○○之住宅前，以按門鈴之方式
    確認無人在家，復由甲○○把風，丙○○則持塑膠墊板勾開
    門栓，開啟並踰越大門侵入其內後，竊取乙○○所有新台幣
    （下同）6萬5千元現金、3千6百元消費券、黃金項鍊1條、
    黃金戒指3個等財物，得手後朋分花用殆盡。（二）98年2月
    3日下午1時30分許，與丙○○（此部分業經同前署檢察官以
    98年度偵字第9260號提起公訴）共同意圖為自己不法所有，
    先由甲○○在臺北市○○區○○街156巷20之1號3樓丁○○
    之住處前，以按門鈴之方式確認無人在家後，再由甲○○把
    風，丙○○則以前揭方式開啟並踰越大門侵入其內後，竊取
    丁○○所有現金約21萬元、20年教育服務獎章1枚及筆記型
    電腦1部，得手後由渠二人朋分花用殆盡。
二、案經乙○○訴由臺北市政府警察局大安分局移請臺灣臺北地
    方法院檢察署檢察官及臺灣臺北地方法院檢察署檢察官自動
    檢舉簽分偵查起訴。
    理  由
壹、程序方面
    被告對於公訴人所提之證據資料及以下本院作為判斷依據之
    各項證據資料，均同意或不爭執其證據能力，本院審酌該等
    言詞供述及書面作成時之情況認為適當，均無不宜作為證據
    之情事，依刑事訴訟法第159條之5規定，均得作為證據。
貳、實體方面
一、訊據被告甲○○對於上揭犯罪事實均坦承不諱，核與告訴人
    乙○○、丁○○之指訴情節相符（臺灣臺北地方法院檢察署
    98年度偵字第12496號卷第11至12頁，臺灣臺北地方法院檢
    察署98年度偵字第9260號卷第20至21、23至25頁），復有臺
    北市政府警察局大安分局刑案現場勘察報告2份（臺灣臺北
    地方法院檢察署98年度偵字第12496號卷第21至24頁、臺灣
    臺北地方法院檢察署98年度偵字第9260號卷第96至99頁）、
    內政部警政署刑事警察局98年3月12日刑紋字第0980033082
    號鑑驗書（臺灣臺北地方法院檢察署98年度偵字第12496號
    卷第19至20頁）、98年2月19日刑紋字第0980020567號鑑驗
    書（臺灣臺北地方法院檢察署98年度偵字第9260號卷第75至
    79 頁）、告訴人乙○○住宅財物失竊案現場勘察照片16張
    （臺灣臺北地方法院檢察署98年度偵字第12496號卷第25至
    32頁）、告訴人丁○○住宅失竊案現場勘察照片20張（臺灣
    臺北地方法院檢察署98年度偵字第9260號卷第100至108頁）
    在卷可稽，被告自白與事實相符，應可採信。本件事證明確
    ，被告犯行堪以認定，應予依法論科。
二、核被告所為，係犯刑法第321條第1項第2款之踰越門扇竊盜
    罪。被告與丙○○有犯意聯絡及行為分擔，為共同正犯。又
    被告有如犯罪事實欄所載之前科紀錄，此有臺灣高等法院被
    告前案紀錄表可參，其於徒刑執行完畢後，5年內故意再犯
    有期徒刑以上之罪，為累犯，應依刑法第47條第1項規定加
    重其刑。爰審酌被告素行不佳、其侵入住宅竊盜，除造成被
    害人等之財物損失外，復嚴重影響被害人之居住平穩性及安
    全感，且被告多係為購買毒品施用而行竊之犯罪動機，實有
    可議，惟念及被告就上開二次竊盜犯行均坦白承認，犯後態
    度尚可，生活狀況、智識程度等一切情狀，分別量處如主文
    所示之刑，並定其應執行之刑，以示懲儆。
三、另按有犯罪之習慣或因遊蕩或懶惰成習而犯罪者，於刑之執
    行前，令入勞動場所，強制工作，刑法第90條第1項固定有
    明文。惟按保安處分係針對受處分人將來之危險性所為之處
    置，以達教化、治療之目的，為刑罰之補充制度。我國現行
    刑法採刑罰與保安處分雙軌制，係在維持行為責任之刑罰原
    則下，為協助行為人再社會化之功能，以及改善行為人潛在
    之危險性格，期能達成根治犯罪原因、預防犯罪之特別目的
    。是保安處分中之強制工作，旨在對嚴重職業性犯罪及欠缺
    正確工作觀念或無正常工作因而犯罪者，強制其從事勞動，
    學習一技之長及正確之謀生觀念，使其日後重返社會，能適
    應社會生活；保安處分應受比例原則之規範，使保安處分之
    宣告，與行為人所為行為之嚴重性、行為人所表現之危險性
    及對於行為人未來行為之期待性相當之意旨而制定，而由法
    院視行為人之危險性格，決定應否令入勞動處所強制工作，
    以達預防之目的（最高法院91年度臺上字第4625號判決意旨
    參照）。綜觀被告本件竊盜犯行之時間，分別係98年1月19
    日、2月3日，而於98年1月19日前，被告僅於91年間、97年
    間曾有二次竊盜犯罪紀錄（見本院91年簡字第2715號與板橋
    地院98年簡字617號判決），亦另有施用毒品案件，戕害自
    身健康，而被告竊盜之犯罪動機係與本身施用毒品成癮有關
    ，然此尚難認定其有犯罪之惡習及慣行，是被告所表現出之
    危險性尚非達必須令入勞動場所強制工作之程度，處以一般
    有期徒刑令其入監服刑，已可達矯正犯罪之效，是公訴人請
    求諭知強制工作部分，本院認核無必要，附此敘明。
據上論斷，應依刑事訴訟法第299條第1項前段，刑法第321條第1
項第2款、第28條、第47條第1項、第51條第5款，刑法施行法第1
條之1，判決如主文。
本案經檢察官賴秋萍到庭執行職務
中    華    民    國    98    年    9     月    16    日
                  刑事第五庭  法  官  黃程暉
以上正本證明與原本無異。
如不服本判決應於收受送達後10日內向本院提出上訴書狀，並應
敘述具體理由；其未敘述上訴理由者，應於上訴期間屆滿後20日
內向本院補提理由書（均須按他造當事人之人數附繕）「切勿逕
送上級法院」。
                              書記官  高菁菁
中    華    民    國    98    年    9     月    16    日
附錄本案論罪科刑法條
中華民國刑法第321條
（加重竊盜罪）
犯竊盜罪而有左列情形之一者，處 6 月以上、 5 年以下有期徒
刑：
一、於夜間侵入住宅或有人居住之建築物、船艦或隱匿其內而犯
    之者。
二、毀越門扇、牆垣或其他安全設備而犯之者。
三、攜帶兇器而犯之者。
四、結夥三人以上而犯之者。
五、乘火災、水災或其他災害之際而犯之者。
六、在車站或埠頭而犯之者。
前項之未遂犯罰之。


司法院資訊處製作；財團法人民間司法改革基金會備份。
